臺灣基隆地方法院刑事判決　　　　96年度易字第15號
公　訴　人　臺灣基隆地方法院檢察署檢察官
被　　　告　乙○○
上列被告因竊盜案件，經檢察官提起公訴（95年度偵緝字第601
號），並經本院合議庭裁定由受命法官獨任進行簡式審判程序，
判決如下：
    主      文
乙○○連續攜帶兇器竊盜，累犯，處有期徒刑捌月。繩子壹條、
鋤頭壹支、鋸子壹支均沒收。
    事實及理由
一、本件犯罪事實應更正：「乙○○連續於95年6月3日上午 8時
    許、95年6月4日上午10時許（起訴書誤載 8時許），各竊取
    國有九穹樹 1顆。」、證據應補充：「被告於本院準備程序
    及審判程序之自白」，餘犯罪事實、證據均引用如附件檢察
    官起訴書之記載。
二、論罪科刑：
  (一)查鋤頭、鋸子屬金屬製物品，倘持之朝人體揮戳，對人之生
    命、身體安全均足以構成威脅，屬具有危險性之兇器，被告
    持鋤頭、鋸子行竊，核其所為，係犯刑法第321條第1項第 3
    款之攜帶兇器竊盜罪。
  (二)被告先後 2次竊盜犯行，時間緊接，犯罪構成要件相同，顯
    係基於概括犯意為之，為連續犯，惟被告行為後，94年2月2
    日修正公布，並於同年7月1日施行之刑法，業已刪除第56條
    連續犯之規定，此刪除雖非犯罪構成要件之變更，但顯已影
    響行為人刑罰之法律效果，自屬法律有變更，依刑法第 2條
    第1項規定，比較新、舊法結果，以修正前之刑法第 56條以
    一罪論相較於修正後需論以數罪併罰對被告較為有利，故本
    件應適用較有利於被告之行為時法律即修正前刑法第56條之
    規定論以一攜帶兇器竊盜罪，並加重其刑（最高法院95年第
    8次刑事庭會議決議五(四)參照）。
  (三)又被告曾有附件起訴書事實欄所載之犯罪科刑及執行完畢情
    形，有臺灣高等法院被告前案紀錄表 1份在卷可按，其受有
    期徒刑之執行完畢後， 5年內故意再犯本件有期徒刑以上之
    罪，為累犯，應依刑法第47條第 1項之規定遞加重其刑（按
    被告行為後，94年2月2日修正公布，並於同年7月1日施行之
    刑法第47條雖增為2項，惟就有期徒刑執行完畢後5年內故意
    再犯有期徒刑以上之罪者，不論依修正前之刑法第47條或修
    正後之刑法第47條第 1項之規定，均構成累犯，對被告並無
    有利或不利之情形，自無適用刑法第2條第1項規定比較新舊
    法適用之問題，應逕依刑法第47條第 1項規定，論以累犯，
    參見最高法院95年度臺上字第5589號刑事判決）。
  (四)爰審酌被告年輕力壯，不思以自己勞力獲取財物，且前已有
    前科，竟不知悛悔，又再犯本件竊盜犯行，惡性非輕，暨其
    犯罪手段、竊得財物之價值非鉅及其犯後坦承犯行之態度等
    一切情狀，量處如主文所示之刑，以示懲儆。
  (五)被告用以行竊之繩子1段、鋤頭、鋸子各1支，雖未扣案，但
    為被告所有，供本案竊盜犯行所用之物，業據被告供述在卷
    ，應依刑法第38條第1項第2款之規定宣告沒收。
據上論斷，應依刑事訴訟法第273條之1第1項、第 299條第1項前
段，刑法第2條第1項、第321條第1項第3款、第47條第1項、第38
條第1項第2款，修正前刑法第56條，判決如主文。
本案經檢察官甲○○到庭執行職務。
中　　華　　民　　國　　96　　年　　2　　月　　15　　日
                  刑事第三庭法  官    何怡穎
以上正本證明與原本無異。
對於本件判決如有不服，應於收受送達後10日內，向本院提出上
訴書狀，上訴於臺灣高等法院，並按他造當事人之人數附具繕本
。
中　　華　　民　　國　　96　　年　　2　　月　　15　　日
                            書記官    鄭梅君
附錄本案論罪科刑法條：
刑法第321條第1項第3款
犯竊盜罪而有左列情形之一者，處6月以上、5年以下有期徒刑：
三  攜帶兇器而犯之者。
附件：
臺灣基隆地方法院檢察署檢察官起訴書
 　　　　　　　　　　　　　　　　　　 95年度偵緝字第601號
 　　被　　　告　乙○○　男　29歲（民國○○年○月○○日生）
 　　　　　　　　　　　　住臺北縣平溪鄉芊蓁坑10號
 　　　　　　　　　　　　國民身分證統一編號：Ｚ000000000號
 上列被告因竊盜案件，已經偵查終結，認應提起公訴，茲敘述犯
 罪事實及證據並所犯法條如下：
 　　　　犯  罪  事  實
 一、乙○○曾因傷害案件，經臺灣板橋地方法院於民國93年11月
     22日，以93年度簡字第1534號判決判處有期徒刑3 月確定，
     於95年2月9日執行完畢，竟猶不知悔改，復基於意圖為自己
     不法所有之概括犯意，連續於95年6月3日8時許、95年6月 4
     日8時許，在臺北縣平溪鄉東勢村番子坑29之1號對面88林班
     地，以繩子及客觀上足以危害人生命、身體安全之鋤頭、鋸
     子等工具竊取國有九穹樹各1 棵，得手後均先將九穹樹移至
     88林班地產業道路旁，再於95年6月6日8 時許，僱請不知情
     之高建發駕駛吊車前去上址吊取竊得之九穹樹以載運變現花
     用，吊取過程遭附近民眾蔡黃章詢問後旋離開現場，嗣經蔡
     黃章報警查獲。
 二、案經臺北縣政府警察局瑞芳分局報告偵辦。
 　　　　證  據  並  所  犯  法  條
 一、證據清單與待證事實
     ┌───┬─────────┬──────────┐
     │ 編號 │ 證  據  名  稱   │  證  明  事  實    │
     ├───┼─────────┼──────────┤
     │  一  │證人高建發之證述  │其於上揭時、地受被告│
     │      │                  │乙○○僱請前往吊取九│
     │      │                  │穹樹，又被告先前請其│
     │      │                  │吊樹均會出示買賣合約│
     │      │                  │書，此次則否之事實  │
     ├───┼─────────┼──────────┤
     │  二  │證人即行政院農業委│被告竊取上開九穹樹並│
     │      │員會林務局羅東林區○○○○○道路邊之事實│
     │      │管理處台北工作站火│                    │
     │      │燒寮駐在所技術士鍾│                    │
     │      │振漢之證述        │                    │
     ├───┼─────────┼──────────┤
     │  三  │證人即行政院農業委│88林班地於40年1月2日│
     │      │員會林務局羅東林區│即已劃設為林班地，且│
     │      │管理處技正陳鴻偉之│被竊九穹樹所在附近均│
     │      │證述、88林班地清冊│無私人地之事實      │
     │      │影本附卷          │                    │
     ├───┼─────────┼──────────┤
     │  四  │證人蔡黃章之證述  │被告及吊車司機於上揭│
     │      │                  │時、地吊取上開九穹樹│
     │      │                  │，其等經其詢問後旋將│
     │      │                  │吊車駛離之事實      │
     ├───┼─────────┼──────────┤
     │  五  │贓物認領保管單、失│被告竊取上開九穹樹得│
     │      │竊九穹樹照片      │手之事實            │
     ├───┼─────────┼──────────┤
     │  六  │失竊現場照片、平面│被告行竊地點        │
     │      │圖                │                    │
     ├───┼─────────┼──────────┤
     │  七  │行政院農業委員會林│88林班地並無出租紀錄│
     │      │務局羅東林區管理處│，且被竊九穹樹地點附│
     │      │函暨林班地平面圖  │近毗鄰之私有地距離至│
     │      │                  │少有50公尺以上，不致│
     │      │                  │有誤判林地歸屬情事之│
     │      │                  │事實                │
     ├───┼─────────┼──────────┤
     │  八  │被告之供述        │坦承於上揭時、地以上│
     │      │                  │揭工具挖掘九穹樹各1 │
     │      │                  │棵，且知悉所挖掘之九│
     │      │                  │穹樹非伊所有        │
     └───┴─────────┴──────────┘
 二、查被告行為後，刑法第56條連續犯之規定，業於94年2月2日
     修正公布刪除，並於95年7月1日施行，則被告之犯行，因行
     為後新法業已刪除連續犯之規定，此刪除雖非犯罪構成要件
     之變更，但顯已影響行為人刑罰之法律效果，自屬法律有變
     更，依新法第2條第1項規定，比較新、舊法結果，仍應適用
     較有利於被告之行為時法律即舊法論以連續犯（最高法院95
     年第8 次刑事庭會議決議參照）。核被告所為，係犯刑法第
     321條第1項第3款之攜帶凶器竊盜罪嫌。被告先後2次竊盜犯
     行，時間緊接，所犯構成要件相同，顯係基於概括犯意反覆
     為之，請論以連續犯。又被告曾受有期徒刑之執行完畢後，
     5 年以內故意再犯本件有期徒刑以上之罪，為累犯，請依刑
     法第47條第1項之規定加重其刑。
 三、依刑事訴訟法第251條第1項提起公訴。
 　　此  致
 臺灣基隆地方法院
 中　　華　　民　　國　　95　　年　　12　　月　　22　　日
 　　　　　　　　　　　　　　　檢察官　曾　淑　婷
 本件正本證明與原本無異
 中　　華　　民　　國　　95　　年　　12　　月　　26　　日
 　　　　　　　　　　　　　　　書記官　潘　健　安
 附錄所犯法條：
 刑法第321條第1項第3款
     犯竊盜罪而有左列情形之一者，處6月以上、5年以下有期徒
     刑：
     三  攜帶兇器而犯之者。
